【裁判字號】    97,審訴,3433
【裁判日期】    970915
【裁判案由】    偽造文書等
【裁判全文】
臺灣高雄地方法院刑事判決            97年度審訴字第3433號
公  訴  人  臺灣高雄地方法院檢察署檢察官
被      告  甲○○
上列被告因偽造文書等案件，經檢察官提起公訴（97年度偵字第
17587 號），嗣因被告就被訴事實為有罪之陳述，經本院合議庭
裁定由受命法官獨任依簡式審判程序審理，判決如下：
    主  文
甲○○犯不能安全駕駛動力交通工具罪，累犯，處有期徒刑陸月
。又犯行使偽造私文書罪，累犯，處有期徒刑參月；偽造如起訴
書附表所示之「郭建榮」署押拾貳枚、指印拾陸枚，均沒收之。
應執行有期徒刑柒月；偽造如起訴書附表所示之「郭建榮」署押
拾貳枚、指印拾陸枚，均沒收之。
    事實及理由
一、被告甲○○所犯係死刑、無期徒刑、最輕本刑為3 年以上有
    期徒刑以外之罪，其於準備程序中就被訴事實為有罪之陳述
    ，經告知簡式審判程序之旨，並聽取公訴人之意見後，本院
    認無不得或不宜改依簡式審判程序進行之處，爰依刑事訴訟
    法第273 條之1 第1 項、第284 條之1 ，裁定本件由受命法
    官獨任進行簡式審判程序，合先敘明。
二、本件之犯罪事實除第1 至2 行之前科更正為「甲○○前因公
    共危險案件，經法院判處有期徒刑7 月確定，於95年11月26
    日縮刑期滿執行完畢」、附表編號4 之「被通知人署押捺印
    欄」更正為「被通知人簽名捺印欄」、另補充「被告甲○○
    於本院審理時之自白」外，其餘之犯罪事實及證據均引用檢
    察官起訴書之記載（如附件）。
三、是核被告所為，係犯刑法第185 條之3 不能安全駕駛動力交
    通工具罪、同法第216 條、第210 條行使偽造私文書罪。被
    告於附表編號1 所示之文件上，偽造附表編號1 所示「郭建
    榮」署押、指印之行為，乃偽造該私文書之部分行為，應為
    偽造私文書之行為所吸收，而其偽造私文書之低度行為復為
    行使之高度行為所吸收，均不另論罪。被告於起訴書附表編
    號1 至8 所示之文件上，數次偽造附表編號1 至8 所示「郭
    建榮」之署押及指印之行為，乃係基於偽造他人署押藉以逃
    避刑罰之單一犯意，於密切接近之時、地實施，侵害同一法
    益，各行為間獨立性極為薄弱，依一般社會健全觀念，在時
    間差距上，自難加以強行分開，遂於刑法評價上，當以視為
    數個舉動之接續施行，合為包括之一行為予以評價，較為合
    理，故屬接續犯，屬實質上之一行為。又其中偽造如附表編
    號1 所示署押犯行，均已為行使偽造附表編號1 所示私文書
    犯行吸收，故偽造附表編號2 至8 所示署押犯行，應一併為
    上開行使偽造私文書所吸收，亦不另論罪。被告所犯刑法第
    18 5條之3 不能安全駕駛動力交通工具罪及同法216 條、第
    21 0條行使偽造私文書罪，犯意個別，行為互殊，應予分論
    併罰。又被告有前述事實欄補充所載之有期徒刑執行完畢紀
    錄，此有臺灣高等法院被告前案紀錄表1 份在卷可稽，是被
    告受有期徒刑執行完畢後，5 年內再故意犯有期徒刑以上之
    罪，均為累犯，應依刑法第47條第1 項規定，分別加重其刑
    。另衡其前已有3 次酒駕紀錄，分別經法院判處拘役55日、
    59 日 、有期徒刑4 月，均以易科罰金執行完畢，此有臺灣
    高等法院被告前案紀錄表1 份在卷可稽，難認被告已知悔改
    等一切情狀，爰分別量處如主文所示之刑，並定其應執行之
    刑。另被告偽造如起訴書附表所示之「郭建榮」署押共計12
    枚、指印共計16枚，應依刑法第219 條規定，不問屬於被告
    與否，均宣告沒收。
四、據上論斷，應依刑事訴訟法第273 條之1 第1 項、第299 條
    第1項 前段、第310 條之2 、第454 條第2 項、刑法第185
    條之3 、第216 條、第210 條、第219 條、第47條第1 項、
    第51條第5 款、刑法施行法第1條之1，判決如主文。
五、如不服本判決，得自收受送達之日起10日內，向本院提起上
    訴。
本案經檢察官王朝弘到庭執行職務。
中    華    民    國    97    年    9     月    15    日
                  刑事第七庭  法  官  李淑惠
以上正本，係照原本作成，證明與原本無異。
如不服本判決，應於判決送達之日起10日內向本院提出上訴書狀
。
中    華    民    國    97    年    9    月    15    日
                              書記官  王淑娟
附錄本案論罪科刑法條全文 :
刑法第185條之3
服用毒品、麻醉藥品、酒類或其他相類之物，不能安全駕駛動力
交通工具而駕駛者，處一年以下有期徒刑、拘役或科或併科十五
萬元以下罰金。
刑法第210條
偽造、變造私文書，足以生損害於公眾或他人者，處 5 年以下有
期徒刑。
刑法第216條
行使第 210 條至第 215 條之文書者，依偽造、變造文書或登載
不實事項或使登載不實事項之規定處斷。
附件：
臺灣高雄地方法院察署檢察官起訴書
                                     97年度偵字第17587號
    被      告  甲○○  男  48歲（民國○○年○月○日生）
                        住高雄縣路竹鄉○○村○○路243之2
                          號
                        國民身分證統一編號：Ｚ000000000號
上被告因偽造文書等案件，業經偵查終結，認為應提起公訴，茲
將犯罪事實及證據並所犯法條分敘如下：
       犯罪事實
一、甲○○前因公共危險案件，經貴院以97年度交簡字第30號判
    處有期徒刑4月，甫於民國97年4月21日易科罰金執行完畢。
    詎其仍不知悔改，於97年4月8日上午，在高雄縣路竹鄉某友
    人住處內，飲用啤酒2瓶，致不能安全駕駛動力交通工具之
    情況下，於同日12時許騎乘車牌號碼GJ9-710號之重型機車
    回家，嗣於同日22時騎乘上開機車出門行經高雄縣路竹鄉○
    ○路413號前，為警攔檢並於同日22時52分對其施以呼氣測
    得之酒精濃度為每公升0.63毫克。復其為警查獲後，為規避
    刑責，竟另基於行使偽造私文書之犯意，冒用其胞弟「郭建
    榮」之名應訊，並在附表所示之文件為署押、按捺指印後，
    將之交付承辦警員，足以生損害於郭建榮、監理機關管理交
    通違規裁罰及偵查機關對犯罪偵查之正確性。
二、案經高雄縣政府警察局湖內分局報告偵辦。
        證據並所犯法條
一、證據清單及待證事實
   ┌──┬───────────┬───────────┐
   │編號│   證 據 名 稱        │        待證事實      │
   ├──┼───────────┼───────────┤
   │ 1  │被告甲○○之自白。    │證明被告行使偽造私文書│
   │    │                      │及偽造署押、指印之犯罪│
   │    │                      │事實。                │
   ├──┼───────────┼───────────┤
   │ 2  │證人即被冒名者郭建榮之│證明被告行使偽造私文書│
   │    │具結證言。            │及偽造署押、指印之犯罪│
   │    │                      │事實。                │
   ├──┼───────────┼───────────┤
   │ 3  │酒精濃度測試表、觀察紀│證明：                │
   │    │錄表各1份及高雄縣政府 │(一)被告酒後騎乘機車及顯│
   │    │警察局舉發違反道路交通│然已經無法安全駕駛之事│
   │    │管理事件通知單2份。   │實；                  │
   │    │                      │(二)被告行使高雄縣政府警│
   │    │                      │察局舉發違反道路交通管│
   │    │                      │理事件通知單之私文書之│
   │    │                      │事實；                │
   │    │                      │(三)被告於酒精濃度測試表│
   │    │                      │上偽造署押、指印之事實│
   │    │                      │。                    │
   ├──┼───────────┼───────────┤
   │ 4  │高雄縣政府警察局湖內分│證明被告於左列文件上偽│
   │    │局警備隊調查筆錄、夜間│造署押、指印之事實。  │
   │    │訊問同意書、權利告知書│                      │
   │    │各1份、逮捕通知書2份、│                      │
   │    │高雄縣政府警察局湖內分│                      │
   │    │局解送嫌疑人健康狀況調│                      │
   │    │查表及「郭建榮」之口卡│                      │
   │    │影印本。              │                      │
   └──┴───────────┴───────────┘
二、核被告所為，係犯刑法第185條之3公共危險罪嫌。附表編號
    1所為，係犯刑法第216條、第210條之行使偽造私文書罪嫌
    ，被告於附表編號1所示之文件上，偽造附表編號1所示郭建
    榮」署押之行為，乃偽造該私文書之部分行為，應為偽造私
    文書之行為所吸收，而其偽造私文書之低度行為復為行使之
    高度行為所吸收，均不另論罪；又被告於附表編號2至8所示
    之文件上，偽造附表編號2至8所示「郭建榮」之署押及指印
    之行為，雖係屬刑法第217條第1項之偽造署押犯嫌，然被告
    為規避公共危險案件之罰責，其先後在附表編號1至8所示文
    書、文件上，偽造「郭建榮」之署押、指印之行為，均係基
    於同一犯意所為，為接續行為，屬實質上之一行為。因其中
    偽造如附表編號1所示署押犯行，均已為偽造附表編號1所示
    私文書犯行吸收，故偽造附表編號2至8所示署押犯行，應一
    併為上開偽造私文書所吸收，亦不另論罪。再被告所犯之二
    次行使附表編號1之偽造私文書罪嫌，犯意各別，罪名有異
    ，請予分論併罰。再被告曾受有期徒刑執行完畢，此有本署
    刑事資料查註紀錄表在卷可參，其於5年內再犯本件最重本
    刑為有期徒刑以上之罪，為累犯，請依刑法第47條第1項規
    定加重其刑。爰請審酌被告前有四次因公共危險案件，此有
    本署刑事資料查註紀錄表在卷可佐，從而被告接連五次為警
    查獲不知悔改，仍漠視自己與公眾行之安全，酒後不能安全
    駕駛而騎乘機車等具體情況予從重判刑，以資警懲。至被告
    偽造如附表所示「郭建榮」之署押及指印，應依刑法第219
    條之規定宣告沒收。
三、依刑事訴訟法第251條第1項提起公訴。
    此    致
臺灣高雄地方法院
中    華    民    國    97    年    7     月    17    日
                              檢  察  官  乙  ○  ○
上正本證明與原本無異
中    華    民    國    97    年    7     月    25    日
                              書  記  官
┌──┬──────────┬─────────┬─────────┐
│編號│ 文   件   名   稱  │   欄        位   │ 偽 造 之 署 押   │
├──┼──────────┼─────────┼─────────┤
│ 1  │高雄縣政府警察局舉發│收受通知聯者簽章欄│郭建榮之署押各1枚 │
│    │違反道路交通管理事件│                  │                  │
│    │通知單移送聯(高警交 │                  │                  │
│    │字第N00000000號及第 │                  │                  │
│    │N00000000號) 各1份  │                  │                  │
├──┼──────────┼─────────┼─────────┤
│ 2  │酒精濃度測試單      │受測試者欄位      │郭建榮之署押及指印│
│    │                    │                  │各1枚             │
├──┼──────────┼─────────┼─────────┤
│ 3  │高雄縣政府警察局湖內│應告知事項署押欄、│郭建榮之署押計3 枚│
│    │分局警備隊於97年4月 │內容署押欄、騎縫處│、指印9枚         │
│    │8日第一次調查筆錄   │                  │                  │
├──┼──────────┼─────────┼─────────┤
│ 4  │通知書2份           │被通知人署押捺印欄│郭建榮之署押、指印│
│    │                    │                  │各計2枚           │
├──┼──────────┼─────────┼─────────┤
│ 5  │郭建榮之口卡片影本  │空白處            │郭建榮之署押及指印│
│    │                    │                  │各1枚             │
├──┼──────────┼─────────┼─────────┤
│ 6  │夜間訊問同意書      │同意人欄          │郭建榮之署押及指印│
│    │                    │                  │各1枚             │
├──┼──────────┼─────────┼─────────┤
│ 7  │被告權利告知書      │被告知人欄        │郭建榮之署押及指印│
│    │                    │                  │各1枚             │
├──┼──────────┼─────────┼─────────┤
│ 8  │高雄縣政府警察局湖內│備註欄之嫌疑人簽章│郭建榮之署押及指印│
│    │分局解送嫌疑人健康狀│處                │各1枚             │
│    │況調查表            │                  │                  │
└──┴──────────┴─────────┴─────────┘


司法院資訊處製作；財團法人民間司法改革基金會備份。
